臺灣高等法院臺南分院刑事判決　九十五年度上訴字第一二００號
上訴人　臺灣臺南地方法院檢察署檢察官
上訴人
即被告　丙○○
選任辯護人　李慧千　律師
被　告　甲○○
　　　　　　　　（另案於臺灣臺南監獄臺南分監執行）
指定辯護人 本院公設辯護人　戊○○
上列上訴人因被告強盜等案件，不服臺灣臺南地方法院九十五年
度訴字第九八一號中華民國九十五年九月二十日第一審判決（起
訴案號：臺灣臺南地方法院檢察署九十五年度偵字第八四０九號
），提起上訴，本院判決如下：
    主    文
原判決撤銷。
丙○○、甲○○共同犯準強盜罪，丙○○累犯，處有期徒刑伍年
陸月。甲○○處有期徒刑伍年貳月。
    事    實
一、丙○○前於民國（下同）八十二年間因麻藥、違反槍砲彈藥
    刀械管制條例案件，經法院判處有期徒刑二年二月確定，又
    因煙毒案件，經法院判處三年十月確定，二案接續執行，於
    八十四年十二月七日縮短刑期假釋出監，復於假釋期間之八
    十五年間另犯麻藥案件，經法院判處有期徒刑四月確定，上
    開假釋因而被撤銷，入監執行殘刑有期徒刑三年二月十一日
    ，於九十一年四月三十日縮刑期滿執行完畢。猶不知悔改，
    夥同其女友甲○○共同基於意圖為自己不法所有之犯意聯絡
    ，於九十五年（起訴書誤載為九十四年）五月十六日中午十
　　一、十二時許，在臺南縣永康市○○○路三五八巷一六號前
  　，由丙○○在旁把風，甲○○持客觀上可為兇器使用之剪刀
    一把（未為扣案），下手撬開機車電門之方式，竊取丁○○
    所有車號ＶＢＥ─三六○號輕型機車，竊得該機車做為代步
    行搶之交通工具。即由丙○○騎乘該機車，後載甲○○，共
    同尋找行搶之目標，於同日下午十四時三十五分許，行經臺
    南市○○路二六四號前之際，見乙○○所有之一只皮包掛在
    其所騎乘機車腳踏板之勾子上，乙○○坐在機車上接聽行動
    電話，二人認有機可乘，竟共同基於意圖為自己不法所有之
    犯意聯絡，由丙○○騎車駛近乙○○，趁乙○○接聽電話不
    備之際，由後座之甲○○伸手奪取乙○○所有之上開皮包一
    只（內有新臺幣四千五百元、身分證、健保卡、信用卡、金
    融卡、阿瘦禮券、ＶＩＰ卡、儲值卡、存摺等物），得手後
    ，二人旋即騎車逃離現場，乙○○立即騎車自後追趕，大喊
    搶劫，欲阻止丙○○、甲○○逃逸及搶回皮包，過程中丙○○、甲○○為防護贓物、脫免逮捕，竟另基於傷害之犯意，
    均以腳踢乙○○所騎乘之機車，試圖踢倒乙○○所騎乘之機
    車，惟均未成功，直到乙○○騎車追至郡緯街一○號前，伸
    手欲抓住甲○○之頭髮時，乙○○所騎乘之機車，才因被甲○○用腳踢到，重心不穩而人車倒地，丙○○、甲○○二人
    以此方式共同對乙○○施以強暴，致乙○○受有右上臂、背
    部、右側腰、右小腿等多處擦傷。嗣甲○○於九十五年五月
    二十一日下午五時三十分許，在臺南市○○路○段新光三越
    百貨前，因形跡可疑為警盤查，而供出上情；丙○○則因另
    涉殺人未遂案，於九十五年五月二十一日晚上七時二十分許
    ，在臺南市永康市○○○街一四一號一○樓之一，為警拘提
    到案，並經丙○○同意搜索該處，扣得乙○○遭搶之身分證
    一張、健保卡二張、藍調咖啡ＶＩＰ卡一張、丁丁藥局信用
    卡一張、三皇三家儲值卡一張、阿瘦皮鞋ＶＩＰ卡一張、面
    額五百元之阿瘦禮券三張、小皮包一個、臺南企銀金融卡一
    張、存摺二本（均已發還乙○○）。
二、案經乙○○訴由臺南市警察局第六分局報請臺灣臺南地方法
    院檢察署檢察官偵查起訴。
    理    由
甲、程序方面：
一、按被告以外之人於審判外向法官所為之陳述，得為證據。被
    告以外之人於偵查中向檢察官所為之陳述，除顯有不可信之
    情況者外，得為證據。被告以外之人於檢察事務官、司法警
    察官或司法警察調查中所為之陳述，與審判中不符時，其先
    前之陳述具有較可信之特別情況，且為證明犯罪事實存否所
    必要者，得為證據。刑事訴訟法第一百五十九條之一、之二
    分別明文規定。被告丙○○、甲○○於警詢、偵查中之陳述
    ，對彼此而言，均係被告以外之人於審判外之陳述，是否得
    採為證據。
二、被告丙○○於警詢陳述：「甲○○拿自備剪刀撬開機車電門
    行竊，在旁邊等他。」「（你有無出腳踢被害人之機車？）
    有。因為被害人快追上我的車子，我怕被他擦撞跌倒而被查
    獲，所以伸腳是要推離開她，不是要故意踢翻她車子。」（
    見警卷第二、三、五頁），於偵查中具結陳述：「（行搶的
    交通工具何來？）我們是共騎一台機車行搶，是當天中午我
    們共騎我的機車到永康市○○路家樂福買東西，買完後他說
    毒癮發作，他說要搶東西，我說不要，但他就說不要，但沒
    錢怎麼辦，他就在家樂福附近用剪刀撬開機車的鎖，竊得機
    車作為行搶的工具，．．。」「我是用腳把他的機車隔開，
    我是怕他的機車會碰到我的機車我會跌倒，甲○○有沒有踢
　  被害人的車子我不清楚，應該有踢，但是沒有踢到，而被害
    人有拉甲○○的頭髮。」（見偵查卷第二十一、二十二頁）
    ，嗣於原審否認甲○○竊取作案機車時，有在旁把風，暨於
    被害人追趕時，有出腳踢被害人機車。然被告丙○○於警詢
    、偵查中所陳述相符，均供承甲○○持剪刀竊取作案機車時
    ，渠在旁邊等，並說明甲○○如何持剪刀竊取機車，反而甲○○對於竊取機車過程於警詢、偵查中所述均未如丙○○所
    供詳盡，且被告丙○○於原審供述：「我在警詢、偵查中都
    沒有遭受逼供。」（見一審卷第九十頁），是丙○○於警詢
    、偵查中陳述，具有較可信之特別情況，且為證明犯罪事實
    存否所必要，自得採為證據。
二、被告甲○○於警詢陳述：「．．丙○○搶得皮包後就將皮包
    丟過來後面給我，然後被害人騎機車追我們，丙○○就交代
    我踢翻被害人之機車，我就踢了一腳，但是未踢中，隨後丙○○就出腳踢被害人之機車，被害人也出腳踢我們的車子，
    叫我們把皮包還他，並拉我的頭髮，她可能不慎擦撞路邊汽
    車而跌倒，．．」（見警卷第十一頁），於偵查中陳述：「
　　（你和丙○○是否都有踢被害人的機車？）我們都有踢。」
  　「（被害人為何會跌地受傷？）是被害人抓我的頭髮自己跌
    倒的。」（見偵查卷第二十四頁），嗣於原審否認出腳踢被
    害人致其跌倒受傷云云。然被告甲○○於警詢、偵查中所供
    相符，均供述與丙○○有踢被害人機車，且與丙○○所述相
    吻合，具有較可信之特別情況，且為證明犯罪事實存否所必
    要，亦得採為證據。
乙、實體方面：
一、訊據被告丙○○坦承於上開時地，騎乘車號ＶＢＥ─三六○
    號機車，後載甲○○共同搶奪被害人皮包得手等事，惟矢口
    否認有竊盜、準強盜犯行，辯稱：不知甲○○竊取機車，未
    在場把風；於被害人追趕時，未出腳踢被害人的機車，被害
    人是拉甲○○頭髮自行摔倒云云。
二、經查：
(一)上揭時地，丙○○在旁把風，甲○○持剪刀一把，下手撬開
    機車電門之方式，竊取丁○○機車之事實，業據被告甲○○
    於原審坦承：我有拿剪刀去偷機車，是由我偷，由丙○○把
    風等情不諱（見一審卷第二十二頁），並據被告丙○○於警
    詢供稱：「甲○○拿自備剪刀撬開機車電門行竊，我在旁邊
    等他。」（見警卷第五頁），於偵查中供稱：「他（指甲○○）說要搶東西，我說不要，但他就說不要，但沒錢怎麼辦
    ，他就在家樂福附近用剪刀撬開機車的鎖，竊得機車作為行
    搶的工具，．．。」（見偵查卷第二十二頁），且經丁○○
    指述明確，復有臺南縣警察局車輛協尋電腦輸入單一紙可參
    ，被告丙○○、甲○○共同竊取丁○○機車事證明確。被告
    丙○○嗣於原審及本院翻異前詞，辯稱：不知甲○○竊取機
    車，未在場把風云云，被告甲○○於本院亦附合其詞，供稱
    ：丙○○未在場把風云云，顯係事後勾串所為卸責之詞，均
    不足採信。
(二)上揭時地，丙○○騎乘該機車，後載甲○○，趁乙○○接聽
    電話不備之際，由後座之甲○○伸手奪取乙○○所有之上開
    皮包一只，旋即逃離現場，為乙○○騎車自後追趕，過程中
    丙○○、甲○○為防護贓物、脫免逮捕，均以腳踢乙○○騎
    乘機車，直到乙○○伸手欲抓住甲○○之頭髮時，才被甲○○用腳踢到，重心不穩而人車倒地，受有右上臂、背部、右
    側腰、右小腿等多處擦傷事實，為被害人乙○○於原審及本
    院審理時指訴綦詳，被告丙○○、甲○○均不否認有搶奪被
    害人乙○○皮包等事，復有被害人乙○○受有上開擦傷之郭
    綜醫院診斷證明書及贓物認領保管單各一紙可資佐證。據被
　　害人乙○○於原審證稱：「當時我吊好皮包坐在機車上講電
  　話，有一個男生載一個女生．那個女生從我旁邊把我皮包拿
    走，我沿路騎機車追他們，並喊搶劫，希望路人可以幫忙攔
    住他們，在追趕過程中，他們二人不止一次用腳踹我騎的機
    車，想把我的機車踹倒，但到西門路之前，我騎的機車都沒
    有倒，一直到巷子裡，我要拉那個女生的頭髮，拿回我的東
    西時，他們二人用腳踹我騎的機車，我確定那個女生有踢到
    我騎的機車，不確定那個男的最後是否有踢到我騎的機車，
    然後我就摔倒受傷了，他們二人也就逃跑了」等情（見一審
    卷第一七二至一七七頁），並且當庭指認被告二人就是當日
    行搶及踢倒其機車使其受傷之人（見一審卷第一七八頁），
    且被告丙○○於警詢供稱：「（你有無出腳踢被害人之機車
    ？）有。因為被害人快追上我的車子，我怕被他擦撞跌倒而
    被查獲，所以伸腳是要推離開她，不是要故意踢翻她車子。
    」（見警卷第二、三頁），於偵查中供稱：「我是用腳把他
    的機車隔開，我是怕他的機車會碰到我的機車我會跌倒，甲○○有沒有踢被害人的車子我不清楚，應該有踢，但是沒有
    踢到，而被害人有拉甲○○的頭髮。」（見偵查卷第二十一
　　頁），被告甲○○於警詢供稱：「．．被害人騎機車追我們
　  ，丙○○就交代我踢翻被害人之機車，我就踢了一腳，但是
    未踢中，隨後丙○○就出腳踢被害人之機車，被害人也出腳
    踢我們的車子，叫我們把皮包還他，並拉我的頭髮，她可能
    不慎擦撞路邊汽車而跌倒，．．」（見警卷第十一頁），於
　  偵查中供稱：「（你和丙○○是否都有踢被害人的機車？）
    我們都有踢。」「（被害人為何會跌地受傷？）是被害人抓
    我的頭髮自己跌倒的。」（見偵查卷第二十四頁），依被害
　　人乙○○及被告丙○○、甲○○上開供述，被告丙○○於被
　  害人乙○○追趕過程中，確實與被告甲○○合力欲將告訴人
    騎乘之機車踹倒，其與被告甲○○間，就對告訴人施以上開
    有形之暴力行為部分，應有犯意之聯絡及行為之分擔甚明。
    被告丙○○、甲○○辯稱未踢被害人乙○○機車，被害人乙○○是拉甲○○頭髮自行摔倒云云，顯係事後卸責之詞，不
    足採信。
(三)按刑法第三百二十九條準強盜罪之構成要件，只須行為人主
    觀上本乎防護贓物、脫免逮捕或湮滅罪證之目的而當場施以
    強暴（即以有形之暴力行為強加諸被害人之身體）、脅迫行
    為，即足充之，至於具體之客觀外在情形如何，是否生傷害
    結果或至使不能抗拒，則非所問（最高法院九十四年度台上
    字第二八一六號判決意旨參照）。所謂「當場」，並不以實
    施竊盜者尚未離去現場為限，即已離現場而尚在他人跟蹤追
    躡中者，仍不失為當場。本件被告丙○○、甲○○二人共同
    搶奪被害人皮包得手後，雖立即騎車駛離現場，但仍在被害
    人騎車追躡中，被告二人竟為脫免逮捕、防護贓物，明知用
    腳踢被害人所騎乘之機車，會讓被害人因重心不穩而人車倒
    地，竟仍分別用腳踢被害人之機車，最後終由被告甲○○成
    功地將被害人的機車踢倒，自屬當場對被害人共同施以「強
    暴」行為，應堪認定，自難脫免準強盜罪責。
(四)本件檢察官雖以被害人警詢所述皮包內有三萬元現款，起訴
    被告等搶奪被害人三萬元現金。然被告甲○○於本院供稱：
    現款只有四千五百元（見本院卷第一四九頁），被告丙○○
    於偵查中供稱：甲○○有跟我說只有搶得四千五百元（見偵
    查卷第二十一頁），於原審被詢問：「實搶的多少錢？」，
    亦稱：「四千五百元。」（見一審卷第一八七頁），依罪疑
    唯輕從被告有利之原則，認被告等搶奪被害人皮包內之現金
    為四千五百元。又被告等竊取作案之機車，行搶被害人乙○○皮包一節，據被告丙○○於被查獲之最初警詢時係供稱：
    「（你與甲○○是何人提議要行搶的？）是甲○○提議的，
    大約五月十四日（即案發前二日）的時候甲○○就有提議要
    去行搶。」（見警卷第四頁），於偵查中供稱：「（行搶的
    交通工具何來？）我們是共騎一台機車行搶，是當天中午我
    們共騎我的機車到永康市○○路家樂福買東西，買完後他說
    毒癮發作，他說要搶東西，我說不要，但他就說不要，但沒
    錢怎麼辦，他就在家樂福附近用剪刀撬開機車的鎖，竊得機
    車作為行搶的工具，．．。」（見偵查卷第二十一、二十二
    頁），是被告等竊取作案之機車，係作為行搶之用，足可確
    定。被告甲○○嗣於原審供稱：「（你偷車的目的？）很單
    純騎機車亂逛。」（見一審卷第一八三頁），純係避重就輕
    之詞，要難採信。
(五)被告甲○○固曾於九十五年四月十二日晚上十時三十分許，
    在臺南市○區○○路三六七號工地，竊取大成工程股份有限
    公司所有建築用鋼筋一批（重七十一公斤，值約新臺幣四百
    二十元）得手；又於九十四年（簡易判決誤載為九十五年）
    五月九日凌晨零時三十分許，在臺南縣新市鄉○○路二五○
    號「野丫頭檳榔攤」，竊取該檳榔攤內之現金新臺幣一萬四
    千元得手之連續竊盜犯行，經原審九十五年度簡字第一○○
    一號刑事簡易判決於九十五年六月三十日判處有期徒刑四月
    ，如易科罰金以三百元折算一日，於九十五年八月三日確定
    ，有九十五年度簡字第一○○一號刑事簡易判決、九十五年
    偵緝字第一七一、一七二號檢察官聲請簡易判決處刑書（見
    一審卷第一四六、一四七頁、本院卷第一四０頁）。其中於
    九十五年四月十二日所犯竊盜犯行，與本件上開竊盜犯行，
    固較為接近，惟二者犯罪時間，已相距一個多月，且前案係
    竊取鋼筋，本件係持兇器竊取機車，兩者竊取之物品、犯罪
    方法亦不相同，又依被告丙○○所供，係甲○○毒癮發作，
    向丙○○提議竊取機車搶奪，已如所述，並據被告甲○○於
    本院供稱：本件竊盜係臨時提議在永康市○○○路三五八巷
    家樂福附近由二人偷車，因係我提議，故由我偷車（見本院
    卷第五十七頁），即係另行起意行竊，是本件竊盜犯行顯難
    認被告甲○○係基於概括犯意所為連續竊盜行為，自不合於
    修正前刑法第五十六條連續犯規定。
(六)綜合上情，被告丙○○騎乘上開贓車搭載被告甲○○，共同
    搶奪告訴人之皮包得手，且為脫免逮捕、防護贓物，當場對
    告訴人施以強暴，致被害人成傷之犯行，事證明確，均堪認
    定，應依法論科。被告甲○○請求測謊核非必要。
三、按行為後法律有變更者，適用行為時之法律。但行為後之法
    律有利於行為人者，適用最有利於行為人之法律，新刑法（
    九十四年二月二日公布，於九十五年七月一日施行）第二條
    第一項定有明文，故行為人實施犯罪行為後，法律有變更，
    依上開新刑法第二條第一項規定，原則上應適用行為時之法
    律，例外於新法較有利於行為人時，始適用新法，即採「從
    舊從輕原則」。惟基於罪刑法定原則及法律不溯及既往原則
    ，行為之處罰，以行為時之法律有明文規定者為限，必行為
    時與行為後之法律均有處罰之規定，始有新法第二條第一項
    之適用（最高法院九十五年度第八次刑事庭會議決議意旨參
    照），至新舊法孰重孰輕，應以其可罰性範圍及刑之重輕為
    主要比較對象。(1)關於牽連犯規定：新刑法於九十五年七月
    一日施行已刪除原第五十五條後段牽連犯規定。修正後新刑
    法既刪除第五十五條後段牽連犯規定，則前開數行為，因係
    屬侵害數個個別不同之生命法益，自應以數個獨立罪論處，
    併合處罰後合併定其應執行刑。比較新舊刑法適用之結果，
    均以修正前之舊刑法規定較有利於被告，依新刑法第二條第
    一項前段規定，應適用修正前之舊刑法規定。(2)關於累犯規
    定：舊刑法第四十七條規定：「受有期徒刑之執行完畢，或
　　受無期徒刑或有期徒刑一部之執行而赦免後，五年以內再犯
  　有期徒刑以上之罪者，為累犯，加重本刑至二分之一。」不
    論故意或過失，五年以內再犯有期徒刑以上之罪者，均為累
    犯。新刑法第四十七條第一項規定：「受徒刑之執行完畢，
    或一部之執行而赦免後，五年以內故意再犯有期徒刑以上之
    罪者，為累犯，加重本刑至二分之一。」以再犯為故意，始
    為累犯。但上述新舊法之規定，對於本件被告「故意」犯準
    強盜罪，無所謂「有利或不利」之情形，依上說明，自無適
    用修正後刑法第二條第一項之規定比較新舊法適用之問題，
    則應適用裁判時法之新刑法第四十七條第一項規定（最高法
    院九十五年第二十一次刑事庭會議決議）。(3)關於刑法第五
    十五條想像競合犯規定：修正後刑法第五十五條除規定「從
    一重處斷」外，並增列但書：「但不得科以較輕罪名所定最
    輕本刑以下之刑」，該但書之規定，係科刑之限制，為法理
    之明文化，非屬法律之變更，自無庸依修正後刑法第二條第
    一項之規定為新舊法比較適用。(4)關於刑法規定各罪法定刑
    有罰金刑者：原應適用罰金罰鍰提高標準條例第一條前段規
    定：「依法律應處罰金、罰鍰者，就其原定數額得提高為二
    倍至十倍」。然九十五年七月一日施行之刑法施行法第一條
　　之一則規定：「中華民國九十四年一月七日刑法修正施行後
　  ，刑法分則編所定罰金之貨幣單位為新台幣。九十四年一月
    七日刑法修正時，刑法分則編未修正之條文定有罰金者，自
    九十四年一月七日刑法修正施行後，就其所定數額高為三十
    倍。但七十二年六月二十六日至九十四年一月七日新增或修
    正之條文，就其所定數額提高為三倍。」依此，關於刑法第
    二百七十七條第一項傷害罪規定：「傷害人之身體或健康者
    ，處三年以下有期徒刑、拘役或一千元以下罰金。」則該條
    項罰金刑部分，如依罰金罰鍰提高標準條例第一條前段規定
    ，應為銀元二千元至一萬元（依現行法規所定貨幣單位折算
    新台幣條例第二條規定，即新台幣六千元至三萬元）；如依
    修正後刑法施行法第一條之一規定，其罰金刑則為新台幣三
    萬元。是依新刑法第二條第一項規定，比較適用結果，則應
    適用罰金罰鍰提高標準條例第一條前段規定，對於行為人較
    為有利。是本件關於被告所犯刑法第二百七十七條第一項之
    罰金部分，自應依罰金罰鍰提高標準條例第一條前段規定，
    併此敘明。
四、查剪刀在客觀上足以傷害人體，為兇器，核被告丙○○、甲○○共同持剪刀竊取車號ＶＢＥ─三六○號機車，係犯刑法
    第三百二十一條第一項第三款攜帶兇器竊盜罪。被告丙○○
    、甲○○共同搶奪被害人乙○○之財物後，進而為防護贓物
    、脫免逮捕，對被害人乙○○當場施以強暴，係犯刑法第三
    百二十九條之準強盜罪。被告丙○○、甲○○致被害人乙○○受傷，係犯刑法第二百七十七條第一項傷害罪。所犯準強
    盜罪，係包含搶奪及防護贓物、脫免逮捕而當場施強暴之二
    個舉動而成為一個犯罪行為，為單純一罪，故不再論以搶奪
    罪。又刑法第三百二十九條之準強盜罪，非以傷人為當然之
    手段，若具有傷害故意，且發生傷害結果，自應另負普通傷
    害罪責，查被告丙○○係與甲○○二人腳踢告訴人所騎之機
    車，最後由甲○○踢中被害人所騎之機車，致被害人重心不
    穩倒地受傷，係屬故意傷害，雖仍屬搶奪防護贓物、脫免逮
    捕，當場施以強暴之行為，要難認係準強盜之當然結果，並
    經合法告訴，則被告以一強暴行為，同時觸犯刑法第二百七
    十七條第一項傷害罪及同法第三百二十九條準強盜罪，為想
    像競合犯，應依刑法第五十五條前段之規定，從較重之準強
    盜罪論處。又被告等竊車係做為代步行搶之交通工具，且於
    竊車後旋即找尋目標下手，已如上述，所犯攜帶兇器竊盜罪
    與準強盜罪間，有方法目的之牽連關係，應依修正前刑法第
    五十五條後段規定論以牽連犯，從一重準強盜罪論處。被告
    丙○○與被告甲○○間，有犯意之聯絡及行為之分擔，應論
    以共同正犯。被告丙○○有如事實欄所示之執行前科，有臺
    灣高等法院被告前案紀錄表在卷可參，五年內再故意犯本件
    有期徒刑以上之罪，依新刑法第四十七條第一項規定，論以
    累犯，並加重其刑。
五、原審予被告論罪科刑，固非無見。惟原判決認被告丙○○竊
    取作案機車行為，係成立收受贓物罪，洵有違誤；又認被告
    甲○○部分，應為其先前所犯九十五年度簡字第一○○一號
    刑事簡易判決認定之竊盜罪確定裁判效力所及，而為免訴判
    決，委有不當。公訴人上訴指摘及此，為有理由。被告上訴
    否認準強盜及竊盜犯罪，雖無足取。但原判決既有可議，自
    屬無法維持，應由本院撤銷改判之。爰審酌被告丙○○、甲○○竊取機車對單身女子搶奪財物，造成一般民眾之恐懼，
    且為防護贓物、脫免逮捕而當場被害人施以強暴成傷，嚴重
    危害公共秩序及社會安全，事後與被害人和解賠償損害，及
    彼等素行、犯罪動機、智識程度、暨犯罪後之態度等一切情
    狀，量處丙○○有期徒刑伍年陸月；甲○○有期徒刑伍年貳
　　月。另扣案之白色短袖Ｔ恤、格子長袖襯衫各一件，僅係被
  　告丙○○犯案時穿戴之物，與所為搶奪、準強盜等犯罪，並
    無直接關連性，應毋庸為沒收之宣告。又作案之剪刀一把，
    未為扣案，無法證明仍存在，為免執行困難，亦不予宣告沒
    收。
據上論斷，應依刑事訴訟法第三百六十九條第一項前段、第三百
六十四條、第二百九十九條第一項前段，刑法第二條第一項、第
二十八條、第三百二十九條、第三百二十八條第一項、第二百七
十七條第一項、第三百二十一條第一項第三款、第五十五條前段
、第四十七條第一項、（修正前）第五十五條後段，罰金罰鍰提
高標準條例第一條前段，判決如主文。
本案經檢察官徐松奎到庭執行職務。
中　　華　　民　　國　　96　　年　　3     月　　21  　日
            刑事第一庭審判長法官　黃　崑　宗
                            法官　王　明　宏
                            法官　蔡　長　林
以上正本證明與原本無異。
如不服本判決，應於收受本判決後十日內向本院提出上訴書狀。
其未敘述上訴理由者並得於提起上訴後十日內向本院補提理由書
狀（均須按他造當事人之人數附繕本）「切勿逕送上級法院」。
　　　　　　　　　　　　　書記官　李　培　薇
中　　華　　民　　國　　96　　年　　3     月　　22  　日
附錄本案論罪科刑法條全文：
刑法第三百二十九條（準強盜罪）：
  竊盜或搶奪，因防護贓物、脫免逮捕或湮滅罪證，而當場施以
強暴脅迫者，以強盜論。
刑法第三百二十八條第一項（強盜罪）：
　意圖為自己或第三人不法之所有，以強暴、脅迫、藥劑、催眠
術或他法，至使不能抗拒，而取他人之物或使其交付者，為強盜
罪，處五年以上有期徒刑。
刑法第三百二十一條第一項第三款（攜帶兇器竊盜罪）：
　犯竊盜罪而有左列情形之一者，處六月以上、五年以下有期徒
刑：
三　攜帶兇器而犯之者。
刑法第二百七十七條第一項（普通傷害罪）：
　傷害人之身體或健康者，處三年以下有期徒刑、拘役或一千元
以下罰金。
